【裁判字號】    99,小上,136
【裁判日期】    991022
【裁判案由】    給付工程費用
【裁判全文】
臺灣臺北地方法院民事裁定             99年度小上字第136號
上  訴  人  甲○○
被上訴人    台灣土地銀行股份有限公司
法定代理人  乙○○
上列當事人間請求給付工程款事件，上訴人對於中華民國99年 8
月11日本院新店簡易庭99年度店小字第 605號第一審判決提起上
訴，本院裁定如下：
    主  文
上訴駁回。
第二審訴訟費用新臺幣壹仟伍佰元由上訴人負擔。
    理  由
一、按對於小額程序之第一審裁判提起上訴，非以其違背法令為
    理由，不得為之，並應於上訴狀內記載上訴理由，表明原判
    決所違背之法令及其具體內容，暨依訴訟資料可認為原判決
    有違背法令之具體事實，民事訴訟法第436條之24第2項、第
    436條之25分別定有明文。所謂違背法令，係指依同法第436
    條之32第2項準用第468條所定判決不適用法規或適用不當、
    第 469條第1款至第5款所定判決當然違背法令之情形。是當
    事人提起上訴，如以判決不適用法規或適用不當為理由，其
    上訴狀或理由書應具體指摘該判決所違背之法令條項，或有
    關判例、解釋字號，或成文法以外之習慣或法理等及其具體
    內容，暨係依何訴訟資料合於該違背法令之具體事實；如以
    判決有同法第 469條第1款至第5款情形為理由，其上訴狀或
    理由書應表明該判決有合於各該條款規定情形之具體內容，
    及係依何訴訟資料合於該違背法令之具體事實。上訴狀或理
    由書如未依前開方法表明者，即難認為已對於小額程序第一
    審判決違背法令有具體之指摘，其上訴自難認為合法。
二、上訴意旨略以：原審判決據卷附臺北市政府產業發展局開會
    （會勘）紀錄表、被上訴人開會（會勘）記錄表，及承包上
    訴人臺北市○○街263巷9號及17號旁邊波土石包清除改善工
    程之天南營造股份有限公司所出具總價新臺幣10萬元報價單
    暨工程費用收據為斷，惟多次會勘記錄多要求上訴人先於參
    與人員欄簽名，嗣後方繕寫會勘結論，上訴人表達不同意見
    ，亦未獲理睬，且前開報價單及費用內容收據亦與市價差異
    甚大，不應採為評斷基礎，又上訴人係為維護邊坡方堆放土
    石包，但土石滑落未能保持水土，肇因於不可抗拒之颱風豪
    雨天災，非上訴人之故意過失，上訴人對系爭土地亦無開墾
    、占用情事，不足構成原審判決所引之山坡地保育利用條例
    第15條及侵權行為法律關係等語。並聲明：原判決廢棄；前
    開廢棄部分，被上訴人在第一審之訴及假執行之聲請均駁回
    。
三、經查，依上訴人於上訴狀內所記載之上訴理由，僅泛稱原審
    判決採信之前揭會勘記錄表未能表達伊意見，且相關工程報
    價單及費用收據與市價有異，與系爭土地上堆放土石包係為
    保護邊坡，未有占用及開墾等情，然伊未表明原判決所違背
    之法令及其具體內容，或具體指摘原審判決有何不適用法規
    或適用不當之情形，亦未指明所違背之法規、法則、司法解
    釋或最高法院判例，且就整體訴訟資料亦無從認定原判決有
    何違背法令之具體事實，難認已於上訴狀內依法表明原審判
    決如何具體違背法令，揆諸前揭說明，應認上訴人提起本件
    上訴，未具上訴之合法程式，其上訴自難認為合法，依法應
    予駁回。
四、據上論結，本件上訴不合法，依民事訴訟法第436條之32第1
    項、第2項、第444條第1項前段、第436條之19第1 項、第95
    條、第78條，裁定如主文。
中    華    民    國    99    年    10    月    22    日
                  民事第四庭    審判長法  官  張瑜鳳

                                      法  官  陳靜茹
                                      法  官  余明賢
以上正本係照原本作成
本裁定不得抗告
中    華    民    國    99    年    10    月    22    日
                                      書記官  楊勝欽

司法院資訊處製作；財團法人民間司法改革基金會備份。
